# 减值计提相关问题

提问人：孤 单 的力量 时间：2022-11-09 15:49:13
陈版好！减值计提充分不充分要怎么进行解释呢？比如对涉诉企业债权未按100%的情形下。

回答人：chenyiwei
这类问题基本都是针对采用个别认定法计提坏账准备的应收款项。既然是采用个别认定法，就说明其信用风险特征与其他应收款项均不相同，故不能纳入任何组合，只能基于对债务人信用状况（现状和未来发展趋势）的了解和评估，结合债务人提供的担保等增信措施的有效性，在综合评价所有相关信息的基础上得出结论。
从逻辑上说，应当是先分析，然后是得出结论，所以如果要解释，也就是以当初分析测算过程中的主要考虑因素来说明，也就是对个别认定法下分析评价过程的文字化、系统化、规范化表述，而不应先预设一个结论，然后考虑如何来“圆”。